# 关于电影制作业的问题

提问人：zxxiao2007 时间：2013-11-29 09:47:44
A与甲工作室分别对B持股55%、45%， 2012 年 1 月甲工作室将股权转让给A，同时与B签定协议：B只能与甲工作室独家合作拍片，甲工作室按B净利的40%分成。甲工作室的投入实为甲帮其导演片子，成本中已列支了导演费。如何进行账务处理。认为实为名誉出资分成，应税后列支

回答人：chenyiwei
1 、此处讨论的是哪个会计主体的处理？ 2 、 2012 年 1 月的股权转让价格是如何确定的？是否为标的股份的公允价值？ 3 、甲工作室除了获取利润分成以外，原先的导演费是否还有权收取？ 4 、这一交易安排有无特殊的目的和背景？